臺灣高等法院臺南分院民事裁定　96年度抗字第149號
　　抗　告　人　財政部臺灣省南區國稅局
　　法定代理人　甲○○
　　代　理　人　丙○○
　　　　　　　　乙○○
上列抗告人因與相對人丁○○間請求分配表異議之訴事件，對於
民國九十六年四月三十日臺灣臺南地方法院九十六年度重訴字第
四四號裁定，提起抗告，本院裁定如下：
    主    文
原裁定廢棄，發回臺灣臺南地方法院。
    理    由
一、抗告意旨略以：伊於民國九十六年一月三十日，以相對人之
    債權證明不實為由，對原執行法院所定同年二月二日分配之
    分配表聲明異議，因相對人對伊之主張於同月六日具狀為反
    對陳述，執行法院乃於同月八日通知抗告人，應於十日內就
    異議事項提出起訴証明，伊即於同月十二日以相對人為被告
    ，向原裁定法院提起本件分配表異議之訴，於法自無不合。
    原裁定法院以：其未於九十五年五月二十二日收受分配表後
    ，於該次分配期日（五月三十日）之前一日以前，對該分配
    表聲明異議，已生失權效果，不得再行就分配表聲明異議或
    提起訴訟，其對分配表之異議權不因執行法院於九十六年二
    月二日再將分配表送達抗告人，而使其異議權回復等語，駁
    回本件訴訟，於法自有未合。為此提起抗告，請求廢棄原裁
    定等語。
二、經查原執行法院於九十五年三月二十三日製作第一次分配表
    ，因相對人異議，遂於同年四月二十四日逕行更正製作第二
    份分配表，又因相對人再次異議，而於同年五月十二日再逕
    行更正製作第三份分配表並定同月三十日分配，在同月二十
    二日送達抗告人。因訴外人陳文榜於同月二十七日聲明異議
    ，且提起分配表異議之訴，而未進行該次分配。嗣執行法院
    因漏未送達併案債權人陳雪卿、臺灣電力股份有限公司及債
    務人大日開發科技股份有限公司第三份分配表，乃改定於九
    十六年一月五日實行分配補行送達。又補送債務人大璽建設
    公司、假扣押債權人華泰商業銀行第三份分配表及改定於九
    十六年二月二日實行分配通知予債務人及債權人。抗告人於
    同年一月十九日收受，同月三十日發函執行法院，對該分配
    表中之第二順位債權不實為由聲明異議；並於同年二月十二
    日在收受原執行法院之通知，其異議內容未經他債權人同意
    變更分配表之記載，而依執行法院所諭知其應於收受該通知
    之日起十日內就異議事項提出起訴證明，而於同日向原法院
    提起本件分配表異議之訴，並提出起訴狀繕本一件，於同月
    十六日向執行法院為起訴之証明等情，為兩造於原審所不爭
    之事實（詳如原裁定理由三）。
三、按「債權人或債務人對於分配表所載各債權人之債權或分配
    金額有不同意者，應於分配期日一日前，向執行法院提出書
    狀，聲明異議。」強制執行法第三十九條第一項定有明文。
    又分配表因部分當事人未合法送達致未能依原定期日進行，
    而另指定分配期日，此在性質上屬執行法院撤銷前分配期日
    之執行程序，另為執行處分，自須對全體債權人與債務人再
    行送達。至於前原定分配期日既經改定，自應以改定後之分
    配期日方屬強制執行法第三十九條第一項之「分配期日」，
    故債權人或債務人於改定之分配期日一日前，仍得對分配表
    聲明異議，執行法院應依強制執行法第四十條、第四十條之
    一、第四十一條規定之分配表異議程序辦理。
    (一)本件第三份分配表，原定分配期日九十五年五月三十日，
      既因有部分債權人未合法送達，原分配期日無法進行，執
      行法院另改定分配期日為九十六年一月五日，嗣又因相同
      原因再改定為九十六年二月二日，如前所述，則依上開說
      明，改定分配期日，係執行法院撤銷前分配期日執行程序
      之執行處分，須對全體債權人與債務人再行送達，雖執行
      法院之改定分配期日係因部分執行當事人未合法送達，亦
      不能謂其後第三份分配表及分配期日通知無再寄送先前受
      合法送達原定分配期日之當事人之必要。
    (二)本件原執行法院既因先前分配表有未送達當事人而撤銷原
      定分配期日，改定分配期日為九十六年二月二日，將第三
      份分配表及分配期日通知於同年一月十九日送達抗告人，
      抗告人於分配期日前之一月三十日，向原執行法院對第三
      份分配表聲明異議，並在收受原執行法院之通知其異議未
      經相對人同意變更分配表之同日，即同年二月十二日向原
      法院提起本件分配表異議之訴，在所諭知期限內就異議事
      項向執行法院提出起訴證明，於法並無不合。相對人抗辯
      起訴逾期云云，尚非可採。
四、綜上，抗告人提起本件分配表異議之訴，程序上於法並無不
    合，已如前述，原裁定法院以其對分配表之異議程序已終結
    ，認起訴不合法為由，逕以裁定駁回抗告人之訴，於法自有
    未洽。抗告意旨求予廢棄，為有理由。爰將原裁定廢棄，發
    回原審法院另為妥適之處理。
五、據上論結，本件抗告為有理由，依民事訴訟法第四百九十二
    條，裁定如主文。
中　　華　　民　　國　　96　　年　　8　　月　　29   　日
                  民事第二庭   審判長法　官　丁振昌
                                     法　官　李素靖
                                     法　官　吳上康
上為正本係照原本作成。
如不服本裁定，僅得於收受本裁定正本送達後10日內以適用法規
顯有錯誤為理由，向本院提出再抗告狀（須附繕本）依法應繳納
抗告費新台幣1千元，並委任律師為訴訟代理人，經本院許可後
始可再抗告於最高法院。
中　　華　　民　　國　　96　　年　　8 　　月　　29　　日
                                      書記官  易慧玲
【附記】
民事訴訟法第495條之1第2項準用同法第466條之1第1、2項規定
：
(1)對於第二審判決上訴，上訴人應委任律師為訴訟代理人。但上
  訴人或其法定代理人具有律師資格者，不在此限。
(2)上訴人之配偶、三親等內之血親、二親等內之姻親，或上訴人
  為法人、中央或地方機關時，其所屬專任人員具有律師資格並
  經法院認為適當者，亦得為第三審訴訟代理人。
民事訴訟法第466條之2：
　上訴人無資力委任訴訟代理人者，得依訴訟救助之規定，聲請
  第三審法院為之選任律師為其訴訟代理人。
